臺灣宜蘭地方法院刑事判決　　　　　　　　　　　　　九十三年度易字第三二六號
　　公　訴　人　臺灣宜蘭地方法院檢察署檢察官
　　被　　　告　戊○○
右列被告因犯傷害案件，經檢察官提起公訴（九十三年度偵字第二一七六號），本院
判決如左：
    主  文
戊○○傷害人之身體，處拘役參拾日，如易科罰金，以參佰元折算壹日。
    事  實
一、戊○○與丁○○本係親戚關係，戊○○於民國九十三年三月十八日中午，在位於
    宜蘭縣三星鄉○○路○段二五八號富美餐廳設宴宴請親友，於當日下午三時許宴
    畢而送客之際，丁○○因酒醉而以豬肉分配之問題與戊○○發生口角爭執，戊○○竟基於傷害之犯意，持呈裝瓜子之盤子丟擲丁○○，丁○○因閃避不及而遭擊
    中臉部，致丁○○受有左眉內側眉間撕裂傷（三公分長）之傷害。
二、案經被害人丁○○訴由宜蘭縣警察局三星分局報請臺灣宜蘭地方法院檢察署檢察
    官偵查起訴。
    理      由
一、訊據被告戊○○矢口否認有上述傷害犯行，辯稱：案發當日並未與告訴人丁○○
    吵架，我沒有用盤子丟告訴人云云。經查：
（一）右揭事實，業據告訴人丁○○於警訊、偵查及本院審理中指述甚詳，且經證人
      甲○○於偵查及本院審理時證述明確。又告訴人於九十三年三月二十八日案發
      後，即至羅東聖母醫院及行政院衛生署宜蘭醫院（下稱宜蘭醫院）驗傷之結果
      ，確受有左眉內側眉間撕裂傷之傷害，此有羅東聖母醫院診斷證明書及宜蘭醫
      院九十三年三月二十九日出具之驗傷診斷書在卷可稽，且上述診斷書記載之受
      傷情形與告訴人所指受傷害之方法吻合，應非虛偽。
（二）被告雖辯稱未與告訴人爭吵云云，然經證人甲○○於本院審理時結證稱：被告
      與告訴人有吵架，丁○○有喝酒醉，戊○○沒有喝酒等語；證人丙○○亦證稱
      ：（問：是否有聽到被告與告訴人發生爭吵？）我認為那是小事，我知道他們
      兩人是在對談，我有聽到他們在對談，但是沒有聽到內容等語明確（均本院九
      十三年九月十六日審理筆錄參照），核證人甲○○與丙○○所證述之內容均與
      告訴人指稱有與被告發生口角爭執等情相符，故被告辯稱未與告訴人發生爭吵
      云云，顯不足採信。被告又辯稱：告訴人所受之傷害係自行跌倒所致云云，惟
      若告訴人係自行跌倒，應造成擦挫傷之傷害，而依告訴人所受之傷為左眉內側
      眉間三公分撕裂傷之傷勢觀之，除該處之撕裂傷外，臉部並無其他明顯之擦挫
      傷之痕跡，故實不可能因跌倒而造成該處之撕裂傷甚為顯明，故被告辯稱告訴
      人所受之傷害為自行跌倒所致，亦難採納。
（三）又告訴人歷次於偵審中自由連續之陳述，對於本案案發情節之描述均甚具體、
      詳盡，且言詞表達方式亦非千篇一律而有事後捏造記誦之嫌，足認其指述情節
      與事實相符，被告空言否認有丟擲盤子而傷害告訴人等情，顯與現存卷證資料
      不符，不足採信。至被告所聲請之證人乙○○於本院審理中結證稱：我喝喜酒
      之後我就跑回家了，送客的時候，我已經不在場等語明確（本院九十三年九月
      十六日審理筆錄參照），是所述不足為對被告有利或不利之認定，附此說明。
      綜上所述，被告辯稱未傷害告訴人云云，不足採信，本件事證明確，被告傷害
      犯行堪以認定，應依法論科。
二、核被告戊○○所為，係犯刑法第二百七十七條第一項之傷害罪。爰審酌被告因雙
    方有細故爭執，即出手丟擲盤子造成告訴人成傷，嚴重侵害他人身體法益，惟念
    被告因一時思慮欠周為本件犯行，及其犯罪動機、手段、犯後態度等一切情狀，
    量處如主文所示之刑，並諭知易科罰金之折算標準。
據上論斷，應依刑事訴訟法第二百九十九條第一項前段，刑法第二百七十七條第一項
、第四十一條第一項前段，罰金罰鍰提高標準條例第一條、第二條前段，判決如主文
。
本案經檢察官鄭雅方到庭執行職務
中　　　華　　　民　　　國  　　九十三　　年　　　九　　　月　　三十　　日
                              臺灣宜蘭地方法院刑事第二庭
                                  審判長法  官  林明山
                                        法  官  謝佩玲
                                        法  官  鄭貽馨
右正本證明與原本無異。
如不服本判決，應於判決送達後十日內向本院提出上訴狀（應抄附繕本）。告訴人或
被害人如對於本判決不服者，應具備理由請求檢察官上訴，其上訴期間之計算係以檢
察官收受判決正本之日期為準。
                                        書記官  陳蒼仁
中　　　華　　　民　　　國　　九十三　　年　　　九　　　月　　三十　　日
附錄論罪法條
中華民國刑法第二百七十七條
(普通傷害罪)
傷害人之身體或健康者，處三年以下有期徒刑、拘役或一千元以下罰金。
犯前項之罪因而致人於死者，處無期徒刑或七年以上有期徒刑；致重傷者
，處三年以上十年以下有期徒刑。
